【裁判字號】    98,消債更,453
【裁判日期】    980622
【裁判案由】    更生事件
【裁判全文】
臺灣臺中地方法院民事裁定           98年度消債更字第453號
    聲  請  人
    即  債務人  甲○○○○○○.
    代  理  人  丁○○  律師
                          樓之.
上列聲請人即債務人與債權人台新國際商業銀行股份有限公司、
日盛國際商業銀行股份有限公司、中國信託商業銀行股份有限公
司、慶豐商業銀行股份有限公司、玉山商業銀行股份有限公司、
富邦資產管理股份有限公司、萬榮行銷顧問股份有限公司、美商
花旗銀行股份有限公司、丙○○、戊○○、乙○○間消費者債務
清理條例事件，債務人聲請更生，本院裁定如下：
    主    文
債務人更生之聲請駁回。
聲請費用由債務人負擔。
    理    由
一、按債務人不能清償債務或有不能清償之虞者，得依本條例所
    定更生或清算程序，清理其債務，消費者債務清理條例第 3
    條定有明文。又聲請更生或清算不合程式或不備其他要件者
    ，法院應以裁定駁回之，復為同條例第 8條所明定。又更生
    制度之立法目的在使債務人於不能清償債務或有不能清償之
    虞時，透過此一制度，使全體債權人獲得公平之受償，並予
    債務人在經濟上有更生之機會，防止社會經濟發生混亂，並
    非使債務人恣意消費所造成之債務，任意轉嫁予債權人負擔
    。
二、本件債務人向本院聲請更生，主張其有不能清償債務情事，
    前已提出債權人清冊，以書面向最大債權金融機構請求共同
    協商債務清償方案，惟協商不成立，且其無擔保或無優先權
    之債務總額未逾新台幣（下同）1200萬元，復未經法院裁定
    開始清算程序或宣告破產，請求准予開始更生生活等語。
三、經查，債務人陳報之債務總額為 5,232,840元（其中私人債
    務2,435,000元，銀行無擔保債務2,797,840元），而債務人
    於本院98年6月5日訊問時，陳稱向私人債權人丙○○借用2,
    000,000元 ，是投資買賣股票，我母親當時是匯款轉帳的方
    式給我等語，經本院質以你母親從哪個號轉給你的，並命債
    務人一個禮拜內補正母親從何帳戶匯款給債務人，存提款明
    細全部要列出來，並補正台灣集保公司前後進出股市的資料
    。詎債務人迄今猶未補正（債務人雖提存戶交易明細，然此
    為債務人帳號之明細，並非其母親帳戶之明細），揆諸首開
    說明，應駁回本件更生之聲請。
四、次查，債務人於本院98年6月5日訊問時，業已自承向私人借
    款、銀行預借現金係用以投資股票、玩丙種墊款，前前後後
    投入約 500萬元左右等語；茲債務人依消費者債務清理條例
    更生之規定，欲將其恣意消費、投機行為所造成之債務，任
    意轉嫁予債權人負擔，揆諸前引說明亦與本條例之立法目的
    有違，其請求亦屬欠缺權利保護之必要。
五、綜上所述，債務人之請求顯欠缺保護之必要、且逾期未補正
    ，揆諸首引法條規定，應駁回之；爰依消費者債務清理條例
    第8條、第15條、民事訴訟法第95條、第78條裁定如主文。
中    華    民    國    98    年    6     月    22    日
                  民事庭法  官   顏世傑
上為正本係照原本作成。
如不服本裁定，應於裁定送達後10日內，以書狀向本院提出抗告
，並繳納抗告費新臺幣1000元。
中    華    民    國    98    年    6     月    22    日
                        書記官   廖素論


司法院資訊處製作；財團法人民間司法改革基金會備份。
